【裁判字號】    99,易,391
【裁判日期】    990721
【裁判案由】    竊盜
【裁判全文】
臺灣臺南地方法院刑事判決               99年度易字第391號
公  訴  人  臺灣臺南地方法院檢察署檢察官
被      告  甲○
上列被告因竊盜案件，經檢察官提起公訴（九十九年度撤緩偵字
第四六號），因被告於準備程序中就被訴犯罪事實為有罪之陳述
，本院裁定改依簡式審判程序審理，茲判決如下：
    主  文
甲○攜帶兇器竊盜，處有期徒刑陸月，如易科罰金，以新臺幣壹
仟元折算壹日。緩刑年，緩刑期間付保護管束，並應依執行檢
察官之命令向指定之政府機關、政府機構、行政法人、社區或其
他符合公益目的之機構或團體，提供捌拾小時之義務勞務。
    事實及理由
一、本件犯罪事實及證據，均引用檢察官起訴書之記載（如附件
    ）。
二、按本件被告甲○所犯係死刑、無期徒刑、最輕本刑為三年以
    上有期徒刑以外之罪，其於準備程序就前揭被訴犯罪事實為
    有罪之陳述，經本院告知簡式審判程序之旨，並聽取其與公
    訴人之意見後，認無不得或不宜改依簡式審判程序進行之處
    ，爰依刑事訴訟法第二百七十三條之一第一項、第二百八十
    四條之一之規定，裁定改行簡式審判程序審理，並依法不受
    同法第一百五十九條第一項證據能力之限制，合先敘明。
三、另按刑法第三百二十一條第一項第三款之攜帶兇器竊盜罪，
    其所謂「兇器」，其種類並無限制，凡客觀上足以對人之生
    命、身體、安全構成威脅，具有危險性之兇器均屬之，且只
    需行竊時攜帶此種具有危險性之兇器為已足，並不以攜帶之
    初有行兇之意圖為必要。查本件被告於犯案時所持之扳手一
    支雖未扣案，惟依其器物之性質通常係屬金屬材質，質地剛
    硬足以扭轉螺絲等鐵器，客觀上已足對人之生命、身體、安
    全構成威脅，自屬兇器之一種，則被告於案發時、地持前揭
    工具竊取被害人丙○○之車牌兩面，核其所為，即係犯刑法
    第三百二十一條第一項第三款之攜帶兇器竊盜罪。爰審酌被
    告前無犯罪紀錄，有卷附臺灣高等法院被告前案紀錄表一份
    可按，素行尚可，僅因所使用汽車車牌遭註銷，擔心開車上
    路遭警查獲，即持兇器偷竊他人牌照二面放置於自己所使用
    之車輛上使用，足見其道德觀念甚為偏差，惟其犯後已坦承
    犯行，態度良好，又所竊得之車牌兩面業已發還被害人，所
    造成之損害甚輕等一切情狀，量處如主文所示之刑，並諭知
    易科罰金之折算標準。末查被告前未曾因故意犯罪受有期徒
    刑以上刑之宣告，有臺灣高等法院被告前案紀錄表一份附卷
    可稽，其經此教訓後，應知所警惕，信無再犯之虞，本院因
    認所宣告之刑以暫不執行為適當，併諭知緩刑三年，以勵自
    新，且應於緩刑期間付保護管束，並依執行檢察官之命令向
    指定之團體服如主文所示之時數之義務勞役，以期其記取教
    訓，莫再重蹈覆轍。至被告用以竊取被害人汽車車牌兩面之
    扳手一支，雖係被告所有且供其犯本件加重竊盜罪所用之物
    一節，雖據被告供承在卷，惟未扣案且不知所蹤，為免日後
    執行困難，爰不宣告沒收，附此敘明。
四、應依刑事訴訟法第二百七十三條之一第一項、第二百九十九
    條第一項前段、第三百十條之二、第四百五十四條第二項，
    刑法第三百二十一條第一項第三款、第七十四條第一項第一
    款、第二項第五款、第九十三條第一項第二款，判決如主文
    。
五、如不服本判決，應於收受送達後十日內，以書狀向本院提出
    上訴。
本案經檢察官乙○○到庭執行職務。
中    華    民    國    99    年     7    月    21    日
                  刑事第三庭  法  官  劉秀君
以上正本證明與原本無異。
如不服本判決應於收受本判決後10日內向本院提出上訴書狀，並
應敘述具體理由。其未敘述上訴理由者，應於上訴期間屆滿後20
日內向本院補提理由書狀（均須按他造當事人之人數附繕本）「
切勿逕送上級法院」。
                              書記官  曾盈靜
中    華    民    國    99    年    7     月    22    日
附錄法條：
中華民國刑法第321條
（加重竊盜罪）
犯竊盜罪而有左列情形之一者，處 6 月以上、 5 年以下有期徒
刑：
一、於夜間侵入住宅或有人居住之建築物、船艦或隱匿其內而犯
    之者。
二、毀越門扇、牆垣或其他安全設備而犯之者。
三、攜帶兇器而犯之者。
四、結夥三人以上而犯之者。
五、乘火災、水災或其他災害之際而犯之者。
六、在車站或埠頭而犯之者。
前項之未遂犯罰之。
附件：
臺灣臺南地方法院檢察署檢察官起訴書
                                    99年度撤緩偵字第46號
    被      告  甲○    男  34歲（民國○○年○月○○日生）
                        身分證統一編號：Ｚ000000000號
                        住臺南縣柳營鄉重溪村小腳腿36號之
                        36
上列被告因竊盜案件，業經偵查終結，認應提起公訴，茲將犯罪
事實及證據並所犯法條分敘如下：
        犯罪事實
一、甲○意圖為自己不法之所有，於民國97年11月間某日，在臺
    南縣柳營鄉○○村○○路○段195號前，持客觀上對人之生命
    、身體、安全構成威脅，足供兇器使用之扳手1支（未扣案
    ），拆下丙○○所有停放在上處之車牌號碼TL－0590號自用
    小客車車牌2面，得手後，將之懸掛在其使用之車牌號碼C8
    －2068號自用小客車（車主為溫鶯桂，車牌已註銷）。嗣於
    98年2月6日晚上8時許，為警在臺南縣柳營鄉重溪村小腳腿
    36號之36前查獲，並扣得TL－0590號車牌2面（已發還丙○
    ○）。
二、案經臺南縣警察局移送偵辦。
      證據並所犯法條
一、上開犯罪事實，業據被告甲○於警詢時及本署偵查中坦承不
    諱，核與被害人丙○○於警詢時指述之情節相符，並有扣押
    書、贓物認領保管單、臺南縣警察局車輛協尋、尋獲電腦輸
    入單各1紙及現場照片1張等附卷可佐，足認被告之自白與事
    實相符，其犯嫌堪以認定。
二、核被告所為，係犯刑法第321條第1項第3款之攜帶兇器竊盜
    罪嫌。
三、依刑事訴訟法第251條第1項提起公訴。
    此    致
臺灣臺南地方法院
中    華    民    國    99    年    3     月    8     日
                              檢 察 官    吳 維 仁
本件證明與原本無異
中    華    民    國    99    年    3     月    11    日
                              書 記 官    張 來 欣
附錄本案所犯法條全文：
中華民國刑法第321條
（加重竊盜罪）
犯竊盜罪而有左列情形之一者，處 6 月以上、 5 年以下有期徒
刑：
一、於夜間侵入住宅或有人居住之建築物、船艦或隱匿其內而犯
    之者。
二、毀越門扇、牆垣或其他安全設備而犯之者。
三、攜帶兇器而犯之者。
四、結夥三人以上而犯之者。
五、乘火災、水災或其他災害之際而犯之者。
六、在車站或埠頭而犯之者。
前項之未遂犯罰之。

司法院資訊處製作；財團法人民間司法改革基金會備份。
